臺灣高雄地方法院民事判決
111年度雄小字第1957號
原      告  旺旺友聯產物保險股份有限公司


法定代理人  劉自明  

訴訟代理人  孫志賢  
            許俞屏  
被      告  王冠笙  
上列當事人間請求損害賠償（交通）事件，本院於民國111年9月
20日言詞辯論終結，判決如下：
    主  文
被告應給付原告新臺幣柒仟柒佰參拾貳元，及自民國一一一年七
月七日起至清償日止，按週年利率百分之五計算之利息。
訴訟費用新臺幣壹仟元由被告負擔。
本判決第一項得假執行；但被告如以新臺幣柒仟柒佰參拾貳元為
原告預供擔保後，得免為假執行。
    事實及理由
一、原告主張：原告承保訴外人日盛全台通小客車租賃股份有限
    公司台南分公司（下稱日盛公司）所有車牌號碼000-0000號
    自小客車（下稱系爭車輛），日盛公司於民國109年8月17日
    將系爭車輛提供予訴外人方健宇使用。被告於同日10時25分
    許，騎乘車牌號碼000-000號普通重型機車（下稱系爭機車
    ）沿高雄市三民區大順二路慢車道北往南向行駛，詎其逕未
    依機車兩段式左轉之指示行駛，逕自左轉彎，適方健宇駕駛
    系爭車輛行經大順二路快車道北往南向直行，系爭機車車身
    不慎碰撞系爭車輛右前車頭而肇事（下稱系爭事故）。系爭
    車輛因系爭事故受有車損，原告依與日盛公司之保險契約約
    定，支出系爭車輛維修費用新臺幣（下同）7,732元（含折
    舊後零件費用4,332元、工資3,400元），是原告自得依保險
    代位之關係，請求被告賠償系爭車輛維修費用。爰依民法侵
    權行為、保險法第53條規定提起本件訴訟等語，並聲明：被
    告應給付原告7,732元，及自起訴狀繕本送達翌日起至清償
    日止，按週年利率5％計算之利息。
二、被告則略以：系爭事故發生時是系爭車輛前保險桿擦撞倒系
    爭機車後車身，系爭車輛頂多只有右前保險桿有輕微凹陷，
    未有其他部位受損，原告請求賠償之金額過高不合理等語，
    資為抗辯，並聲明：原告之訴駁回。
三、經查，系爭事故因被告未兩段式左轉之過失肇致，有道路交
    通事故初步分析研判表、道路交通事故現場圖、道路交通事
    故調查表（一）、（二）－1、談話紀錄表、現場照片在卷可
    稽（見本院卷第39至58、99頁），且為兩造所不爭執，堪信
    為真實。
四、本院之判斷：
　㈠按因故意或過失，不法侵害他人之權利者，負損害賠償責任
    ，民法第184條第1項前段定有明文。次按被保險人因保險人
    應負保險責任之損失發生，而對於第三人有損失賠償請求權
    者，保險人得於給付賠償金額後，代位行使被保險人對於第
    三人之請求權；但其所請求之數額，以不逾賠償金額為限，
    保險法第53條亦有明文。經查，被告既未依兩段式左轉之標
    誌指示行駛，致生系爭事故，依上開規定，被告自應對日盛
    公司負損害賠償責任。又原告已依與日盛公司之保險契約給
    付系爭車輛維修費用，有系爭車輛保險契約、維修費用估價
    單暨發票、理賠計算書、賠償給付同意書為證（見本院卷第
    19至25、91頁），是原告自取得日盛公司對被告之損害賠償
    請求權甚明。
　㈡次按負損害賠償責任者，除法律另有規定或契約另有訂定外
    ，應回復他方損害發生前之原狀，債權人亦得請求支付回復
    原狀所必要之費用，以代回復原狀，民法第213條第1項、第
    3項定有明文。再按物被毀損時，被害人除得依民法第196條
    請求賠償外，並不排除民法第213條至第215條之適用。依民
    法第196條請求賠償物被毀損所減少之價額，得以修復費用
    為估定之標準，但以必要者為限（例如：修理材料以新品換
    舊品，應予折舊），最高法院77年第9次民事庭會議決議內
    容可參。經查，原告依保約約定，支出系爭車輛維修費用14
    ,992元，當中零件費用為11,592元、工資為3,400元等情，
    有系爭車輛維修費用估價單及電子發票附卷可參（見本院卷
    第19、21頁）。被告雖辯稱系爭車輛至多僅有右前保險桿有
    凹陷，未有其他部位受損，原告請求賠償之金額過高不合理
    。惟查，系爭車輛因系爭事故遭撞擊之部位為右前車頭乙節
    ，有道路交通事故調查表（二）－1、談話紀錄表、現場照片
    、車損照片可查（見本院卷第47至53、57、93、111、115至
    119、123至129頁）。而觀諸現場照片、車損照片，可見霧
    燈外蓋及飾條已掀起、小燈有破損，又系爭車輛維修部位為
    前保險桿、右霧燈外蓋、右小燈（保桿），亦有系爭車輛估
    價單可佐（見本院卷第19頁），互核與系爭車輛因系爭事故
    受損之部位相符。參以系爭車輛於109年8月24日入廠進行維
    修費用評估，有估價單可徵（見本院卷第19頁），其估價時
    點與系爭事故發生時點尚屬密接，亦無證據可證系爭車輛於
    系爭事故發生後，有因其他事故而受損。另系爭車輛維修費
    用估價單係維修服務廠本於其專業所出具，其與兩造間亦無
    何特殊利害關係，應無為不實估價之理，應值採信。綜上，
    洵堪認定原告支出之14,992元，係為修復系爭車輛因系爭事
    故所致之損害甚明，被告所辯，自無足取。
　㈢次查，系爭車輛為107年7月出廠，有系爭車輛行照可稽（見
    本院卷第17頁），迄本件車禍發生時即109年8月17日，已使
    用2年2月，則零件扣除折舊後之修復費用估定為7,406元【
    計算方式：1.殘價＝取得成本÷(耐用年數＋1)即11,592÷(5+1)
    ≒1,932（小數點以下四捨五入）；2.折舊額 ＝(取得成本－殘
    價)×1/（耐用年數）×（使用年數）即(11,592－1,932) ×1/5
    ×（2+2/12）≒4,186（小數點以下四捨五入）；3.扣除折舊
    後價值＝（新品取得成本－折舊額）即11,592－4,186＝7,406】
    。是系爭車輛維修必要費用即為折舊後之零件費用7,406元
    、工資3,400元，共計10,806元（計算式：7,406＋3,400＝10,
    806）。而本件原告僅請求折舊後之零件費用4,332元及工資
    3,400元，共7,732元（計算式：4,332＋3,400＝7,732），未
    逾前開維修必要費用範圍，自屬有據。
五、綜上所述，原告依民法侵權行為、保險法第53條規定，請求
    被告應給付原告7,732元，及自起訴狀繕本送達翌日（即111
     年7月7日）起至清償日止，按週年利率5％計算之利息，為
    有理由，應予准許。
六、本件係適用小額程序所為被告敗訴之判決，依民事訴訟法第
    436 條之20規定，法院應依職權宣告假執行。並由本院依民
    事訴訟法第392條第2項之規定，依職權宣告被告為原告預供
    擔保，得免為假執行。
七、本件事證已臻明確，兩造其餘攻擊防禦方法及所提證據，核
    與判決結果不生影響，爰不逐一論述，併此敘明。
八、訴訟費用負擔之依據：民事訴訟法第78條。本件訴訟費用額
    ，依職權確定如主文所示之金額。
中　　華　　民　　國　　111 　年　　10　　月　　11　　日
                  高雄簡易庭　法　官  陳安信
以上正本係照原本作成。
如對本判決上訴，須於判決送達後20日內向本院提出上訴狀，並
須表明原判決所違背之法令及其具體內容與依訴訟資料可認為原
判決有違背法令之具體事實之上訴理由。（均須按他造當事人之
人數附繕本）。
民事訴訟法第436條之24第2項：對於本判決之上訴，非以違背法
令為理由，不得為之。
中　　華　　民　　國　　111 　年　　10　　月　　11　　日
                              書記官  蔡妮君